【裁判字號】    95,訴,272
【裁判日期】    950512
【裁判案由】    違反毒品危害防制條例
【裁判全文】
臺灣雲林地方法院刑事判決               95年度訴字第272號
公  訴  人  臺灣雲林地方法院檢察署檢察官
被      告  甲○○
上列被告因違反毒品危害防制條例案件，經檢察官提起公訴（95
年度毒偵字第380 號），被告就犯罪事實均自白，本院聽取當事
人之意見後，裁定改依簡式審判程序審理，茲判決如下：
    主  文
甲○○連續施用第壹級毒品，處有期徒刑拾月，扣案之第壹級毒
品海洛因包（量微無法驗重，空包裝總重零點捌伍公克）及其
包裝袋、殘渣袋拾個沒收銷燬之，削尖吸管伍支沒收之。又連續
施用第貳級毒品，處有期徒刑柒月，毒品安非他命壹包（驗後餘
重零點零伍肆玖公克）及其包裝袋、玻璃球壹個沒收銷燬之。應
執行有期徒刑壹年肆月，扣案之第壹級毒品海洛因包（量微無
法驗重，空包裝總重零點捌伍公克）及其包裝袋、殘渣袋拾個、
毒品安非他命壹包（驗後餘重零點零伍肆玖公克）及其包裝袋、
玻璃球壹個沒收銷燬之，削尖吸管伍支沒收之。
    事實及理由
一、犯罪事實：
    甲○○前於民國（下同）93年間因施用第一、二級毒品案件
    ，經觀察、勒戒後，認無繼續施用毒品之傾向，由臺灣雲林
    地法院檢察署檢察官於93年10月21日，以93年度毒偵字第
    1291號為不起訴處分確定。詎其仍不思悔改，(一)復基於施用
    第一級毒品之概括犯意，自94年12月某日起，至95年1 月13
    日下午3 時許，連續在雲林縣東勢鄉○○路15號住處，以將
    毒品海洛因捲在香菸內吸食之方式，施用第一級毒品海洛因
    多次。(二)另基於施用第二級毒品安非他命之概括犯意，自94
    年12月底某日，至95年1 月12日中午，連續在雲林縣東勢鄉
    ○○路15號住處，以將毒品安非他命置入玻璃球內，點火燒
    烤後吸食其煙之方式，施用第二級毒品安非他命多次。嗣於
    95年1 月13日下午4 時30分許，員警持本院核發之搜索票，
    至雲林縣東勢鄉○○路15號（搖錢樹電子遊戲場）執行搜索
    ，當場查扣毒品海洛因3 小包（量微無法稱重，空包裝重
    0.85公克）、毒品安非他命1 小包（驗後餘重0.0549公克）
    、毒品殘渣袋10個、削尖吸管5 支、玻璃球1 個等物；甲○
    ○則因施用毒品畏罪而自該搜索地點三樓跳樓逃逸，卻因不
    慎跌落受傷而遭警逮捕，嗣於同日晚間8 時許，員警經甲○
    ○同意，在雲林縣北港媽祖醫院採集甲○○尿液送驗，檢出
    毒品「嗎啡及甲基安非他命」之陽性反應，因而查悉上情。
二、認定事實之證據及理由：
  (一)被告甲○○之偵查、審判中自白。
  (二)扣案之毒品海洛因3 小包（量微無法驗重，空包裝總重0.85
    公克）（法務部調查局95年4 月14日調科壹字第160003028
    號鑑定書）、毒品安非他命1 小包（驗後餘重0.0549公克）
    （憲兵司令部刑事鑑識中心95年4 月12日95安鑑字00575 號
    函）、包裝過毒品之殘渣袋10個、削尖吸管5 支、已使用過
    之注射針筒1 支及玻璃球1 個。
  (三)臺南縣警察局刑事警察大隊查獲涉嫌毒品危害防制條例「毒
    品」初步鑑驗報告書。
  (四)臺南縣警察局查獲毒品案件尿液編號與真實姓名對照表個案
    名冊影本。
  (五)長榮大學尿液檢驗確認報告。
  (六)照片26張。
  (七)刑案資料查註紀錄表、全國施用毒品案件紀錄表、法務部全
    國檢察官線上查詢刑案人犯在監所最新資料報表、雲林地方
    法院檢察署檢察官不起訴處分書。
三、論罪科刑：
  (一)核被告所為，係犯毒品危害防制條例第10條第1 、2 項之施
    用第1 、2 級毒品罪。被告持有毒品之低度行為，則為施用
    毒品之高度行所吸收，不另論罪。
  (二)被告多次施用第1 、2 級毒品，犯罪時間密集，犯罪手法相
    同，顯係基於概括犯意反覆為之，應各依刑法第56條論以連
    續犯一罪，並加重其刑。上述2 罪，犯意各別，罪名互異，
    應各別論罪處罰。
  (三)被告曾自82年間就有煙毒前科，但前次84年4 月6 日假釋出
    監，87年5 月1 日縮刑期滿，本次再犯相距5 年以上，不構
    成累犯，並此敘明。
  (四)爰審酌：被告自82年間就有毒品前科，多年來觀察勒戒、服
    刑之結果，竟仍一再繼續施用毒品，可見有必要予以較長刑
    期隔離之必要，督促被告徹底改過，又審酌被告犯罪之目的
    、品行，智識程度、所生之危害及犯罪後坦承犯行，態度良
    好等一切情狀，量處如主文所示之刑，並定應執行刑。
  (五)查獲之第一、二級毒品及專供製造或施用第一、二級毒品之
    器具，不問屬於犯人與否，均沒收銷燬之，毒品危害防制條
    例第18條第1 項前段分別定有明文。又包裝毒品之分裝袋，
    沾染毒品粉末後無法完全分離，應一併宣告沒收銷燬之。況
    且沒收實務上，也不可能先將包裝袋與毒品洗清分離後，才
    予分別「沒收銷燬之」「沒收之」。所以本案95年1 月13
    日扣案之疑似海洛因3 小包，經送法務部調查局鑑定結果，
    含海洛因成分（量微無法驗重，空包裝總重0.85公克），係
    屬第一級毒品，此有法務部調查局95年4 月14日調科壹字第
    160003028 號鑑定書附卷可稽。毒品安非他命1 小包（驗
    後餘重0.0549公克），此有憲兵司令部刑事鑑識中心95年4
    月12日95安鑑字00575 號函可證。殘渣袋10個，被告自白
    曾經包裝毒品使用，有毒品粉末殘留。扣案玻璃球乃屬專
    供吸食毒品之器具，因此依毒品危害防制條例第18條第1項
    前段規定，均宣告沒收銷燬之。
  (六)扣案削尖吸管5 支，被告承認為其所有，此乃以日常生活用
    品臨時代用之器具，應非「專供施用毒品之器具」，但屬供
    犯罪所用之工具，另依刑法第38條第1 項第2 款沒收之。已
    使用過之注射針筒1 支，被告辯稱是注射顧肝藥使用的，起
    訴書亦認為被告是以摻入香菸吸食方式施用海洛因，故針筒
    不宣告沒收之。
四、適用之法條：
  (一)刑事訴訟法第273 條之1 第1 項、第310 條之2 、第454 條
    第1 項。
  (二)毒品危害防制條例第10條第1 項、第2 項、第18條第1 項前
    段，刑法第11條前段、第56條、第38條第1項第2 款。
五、如不服本判決，得於本判決送達之日起10日內，向本院提起
    上訴。
本案經檢察官乙○○到庭執行職務。
中    華    民    國    95    年    5     月    12    日
                  刑事第四庭    法  官  葉明松
以上正本證明與原本無異
                                書記官  顏錦清
中    華    民    國    95    年    5     月    12    日
附錄本案論罪法條：
毒品危害防制條例第10條
施用第一級毒品者，處 6 月以上 5 年以下有期徒刑。
施用第二級毒品者，處 3 年以下有期徒刑。
毒品危害防制條例第18條：
查獲之第一、二級毒品及專供製造或施用第一、二級毒品之器具
，不問屬於犯人與否，均沒收銷燬之；查獲之第三、四級毒品及
製造或施用毒品之器具，無正當理由而擅自持有者，均沒入銷燬
之。但合於醫藥、研究或訓練之用者，得不予銷燬。
前項合於醫藥、研究或訓練用毒品或器具之管理辦法，由法務部
會同行政院衛生署定之。


司法院資訊處製作；財團法人民間司法改革基金會備份。
